## Victor VANTREPOTE

6 rue des jardins, 59000 Lille 06.11.53.81.87 victor.vantrepote@gmail.com 24 ans / Français



# Chef de projet AMOA en recherche de nouvelles opportunités

Le "Digital", le "Webmarketing" et la "Technologie Web" sont les fils conducteurs de mon jeune parcours. Véritable passionné par l'univers du web et des nouvelles technologies, j'ai pu appréhender différentes facettes de ce domaine, de l'intégration, conception web, à la gestion de projet. Mon parcours Universitaire me permettant d'approfondir la double compétence alliant la technique au E-marketing, me permet de consolider mon envie de poursuivre ma carrière en tant que chef de projet AMOA ou Product Owner.

# **Expériences**

Avril 2017 à Aujourd'hui - Alternance

Chef de projet AMOA à Auchan Retail France

Pilotage et gestion de projets, Solution fonctionnelle.

Avril 2016 à Aujourd'hui - Auto-entrepreneur

Intégrateur web, Consultant Webmarketing à La Base Digitale

Création de site web, Intégration web, Référencement.

Octobre 2015 à Février 2016 - Stage

Chargé d'études marketing et marketing digital à EGG Athènes

Stratégie marketing, Webmarketing et Communication digitale.

Avril 2015 à Août 2015 - Stage

Webmaster à Kipsta Decathlon

Création et Mise en place de la stratégie digitale, Evolution du site web.

Septembre 2013 à Septembre 2014 - Alternance

**Assistant Commercial à ETJC** 

Développement d'un service commmercial, Négociation, Vente.

# **Formations**

2016 à Aujourd'hui

**Master 2 Digital Commerce** 

Rizomm - Université Catholique de Lille.

2015

**Bachelor Management, option Webmarketing** 

ISEFAC Bachelor Lille.

2014

**DUT Techniques de Commercialisation** 

IUT Dunkerque - Université Littoral Côte d'Opale.

## Compétences

### Mes principaux atouts

- Rigoureux, motivé et créatif
- Goût pour le travail collaboratif et en équipe
- Facilité d'adaptation et bon relationnel
- Esprit d'analyse, de synthèse et capacité d'organisation

#### Pilotage et gestion de projet

Analyse du besoin, étude de faisabilité, et cotation. Réflexion expérience utilisateur et test utilisateur. Rédaction des spécifications fonctionnelles, planification et priorisation.

Démarche Agile. Recette et test de la solution.

### E-Marketing

Stratégie E-marketing, veille stratégique. Référencement naturel, référencement payant, communication digitale. Mise en place et analyse d'indicateurs de performance

### E-commerce

Gestion et mise en œuvre de projets sur un site marchand, Optimisation des fiches produits, des zones d'animation commerciale, des services et ajout de fonctionnalités à forte valeur ajoutée.

#### Technologie

Veille technologique, Technologie mobile, compréhension et respect des enjeux technologiques. Conception graphique mobile first, intégration et conception web, gestion et utilisation de CMS.

### Technologies Web

- HTML5, CSS3
- Javascript
- PHP, MySQL
- Wordpress, Prestashop, Magento
- Bootstrap

#### Outils et Logiciels

- Outils de suivi de projet (Jira, Confluence, Trello)
- Outils de prototypage (AdobeXD, Invision)
- Google Analitycs, QlikView
- Google Adwords, Google Adsense

### Langues

Anglais niveau B2 Espagnol niveau B1

#### Loisirs

Running, VTT, Voyages